【裁判字號】    95,訴緝,9
【裁判日期】    950512
【裁判案由】    違反毒品危害防制條例
【裁判全文】
臺灣屏東地方法院刑事判決               95年度訴緝字第9號
公  訴  人  臺灣屏東地方法院檢察署檢察官
被      告  甲○○
                    （現於臺灣臺北監獄另案執行中）
上列被告因違反毒品危害防制條例案件，經檢察官提起公訴（93
年度毒偵字第2508號）及移送併辦（臺灣臺北地方法院檢察署95
年度毒偵字第365 號），本院判決如下：
    主  文
甲○○連續施用第一級毒品，累犯，處有期徒刑壹年陸月，扣案
之第一級毒品海洛因肆包（即編號壹、貳、、伍：合計淨重
玖點伍公克、包裝重捌點貳零公克、純度百分之捌點零壹、
純質淨重壹肆點玖陸公克）、摻有第一級毒品海洛因之香菸壹支
、沾有第一級毒品海洛因殘渣之分裝袋柒只，均沒收銷燬之；糖
粉壹包（即編號肆之白粉）沒收。又連續施用第二級毒品，累犯
，處有期徒刑壹年。應執行有期徒刑貳年肆月，扣案之第一級毒
品海洛因肆包（即編號壹、貳、、伍：合計淨重玖點伍公
克、包裝重捌點貳零公克、純度百分之捌點零壹、純質淨重壹
肆點玖陸公克）、摻有第一級毒品海洛因之香菸壹支、沾有第一
級毒品海洛因殘渣之分裝袋柒只，均沒收銷燬之，糖粉壹包（即
編號肆之白粉）沒收。
    事  實
一、甲○○曾於民國87年間，因犯持有第一級毒品罪，經臺灣高
    等法院高雄分院87年度上訴字第1452號判處有期徒刑1 年確
    定；又於89年間，因犯轉讓第二級毒品罪，經本院89年度訴
    字第302 號判處有期徒刑7 月，且迭經臺灣高等法院高雄分
    院89年度上訴字第1212號、最高法院90台上字第1739號判決
    上訴駁回確定，上開2 案經接續執行，嗣於91年1 月15日縮
    短刑期假釋出監，且於91年2 月5 日保護管束期滿，假釋未
    經撤銷，以已執行論。另於89年間，因施用毒品案件，經本
    院以89年度毒聲字第289 號裁定送觀察勒戒後，經評定認有
    繼續施用傾向，並經本院以89年度毒聲字第545 號裁定送強
    制戒治，其間因戒治成效良好，經本院89年度毒聲字第1552
    號裁定停止戒治（保護管束期間至90年3 月2 日），嗣經臺
    灣屏東地方法院檢察署檢察官於90年3 月12日以90年度戒毒
    偵字第75號為不起訴處分；又於92年間，再因施用毒品案件
    ，經臺灣高雄地方法院93年度訴緝字第87號判處應執行有期
    徒刑10月（施用第一級毒品部分判處有期徒刑8 月、施用第
    二級毒品部分判處有期徒刑4 月），復經臺灣高等法院高雄
    分院93年度上訴字第811 號判決駁回上訴確定（現與他案合
    併執行中）。
二、詎甲○○仍不知戒絕毒癮，竟於上開強制戒治執行完畢後5
    年內，又基於施用第一級毒品海洛因之概括犯意，自93年10
    月21日（即第1 次為警查獲之時間）前1 星期之某日起，至
    95年1 月19日上午10時許前某時，在其位於屏東市○○街85
    之6 號住處、台北縣三重市○○○路34巷12號5 樓及高雄市
    小港機場（即最後1 次施用之地點）等處，以將毒品海洛因
    摻入香菸內吸食之方式，連續施用毒品海洛因多次，平均每
    日施用2 、3 次；另基於施用第二級毒品之概括犯意，自93
    年10月21日前1 星期之某日起，至95年1 月17日中午，在其
    位於其位於屏東市○○街85之6 號住處、台北縣三重市○○
    ○路34巷12號5 樓等處，以將毒品甲基安非他命置於玻璃球
    吸食器內，下方點火加熱燒烤，再以口鼻吸食蒸發氣體之方
    式，連續施用第二級毒品甲基安非他命多次，平均每日施用
    2 次。嗣先後為警查獲：
  1.93年10月21日晚上8 時15分許，為警持搜索票在台北縣三重
    市○○○路34巷12號5 樓加蓋處查獲。
  2.95年1 月19日上午11時30分許，其自高雄市小港機場搭乘飛
    機抵達臺北市松山機場時為警查獲，並扣得第一級毒品海洛
    因4 包（即編號為1 、2 、3 、5 ：合計淨重39. 35公克、
    包裝重8.20公克、純度38.01 ﹪、純質淨重14.96 公克）、
    摻有第一級毒品海洛因之香菸1 支及甲○○所有，且因先前
    供分裝毒品海洛因所用而沾有海洛因殘渣之分裝袋7 只及供
    其稀釋毒品海洛因所用之糖粉1 包（即編號4之白粉）。
三、案經行政院海岸巡防署台北機動查緝隊移送臺灣板橋地方法
    院檢察署呈請臺灣高等法院令轉臺灣屏東地方法院檢察署檢
    察官偵查起訴、行政院海岸巡防署海岸巡防總局北部地區巡
    防局移送臺灣臺北地方法院檢察署檢察官移送併辦。
    理  由
一、上揭事實，訊據被告甲○○於本院審理中坦承不諱，而被告
    先後2 次為警查獲，為警採尿送鑑驗結果，均呈嗎啡、甲基
    非他命陽性反應，有瑞芳醫事檢驗所驗尿報告2 紙在卷可稽
    ，此外，復有白粉5 包、香菸1 支及被告所有、且供分裝毒
    品海洛因所用之分裝袋7 只扣案可佐。而上開扣案之白粉及
    香菸，經送請法務部調查局鑑定結果，其中白粉4 包，確屬
    第一級毒品海洛因（即編號為1 、2 、3 、5 ：合計淨重39
    .35 公克、包裝重8.20公克、純度38.01 ﹪、純質淨重14.
    96公克），香菸1 支，亦摻有第一級毒品海洛因成分，至編
    號4 之白粉1 包，則驗無毒品反應，亦有法務部調查局95年
    3 月13日調科壹字第020007786 號鑑定通知書附卷足參，雖
    被告於本院準備程序中否認其有施用第二級毒品犯行，然被
    告上開尿液鑑驗報告，均係經以精密之氣相層析質譜儀分析
    法確認檢驗所得，不致產生偽陽性反應；又毒品甲基安非他
    命經口服投與後，約70﹪於24小時內自尿中排出，約90﹪於
    96小時內自尿中排出，且施用時間與採集時間相距最長不超
    過4 日（參照卷附行政院衛生署管制藥品管理局92年6 月20
    日管檢字第0920004713號函、行政院衛生署藥物食品檢驗局
    藥檢壹字第001156號函），復依尿液鑑驗報告所示，被告
    尿液中之甲基安非他命之閾值頗高（先後2 次查獲各為4628
    、3512ng/ml）， 足認被告於為警查獲前之4 日內，必有施
    用第二級毒品甲基安非他命無疑，從而，其於本院審理中之
    自白，應堪採信。第查，被告前於89年間，因施用毒品案件
    ，經本院以89年度毒聲字第289 號裁定送觀察勒戒後，經評
    定認有繼續施用傾向，並經本院以89年度毒聲字第545 號裁
    定送強制戒治，其間因戒治成效良好，經本院89年度毒聲字
    第1552號裁定停止戒治（保護管束期間至90年3 月2 日），
    嗣經臺灣屏東地方法院檢察署檢察官於90年3 月12日以90年
    度戒毒偵字第75號為不起訴處分；又於92年間，再因施用毒
    品案件，經臺灣高雄地方法院93年度訴緝字第87號判處應執
    行有期徒刑10月（施用第一級毒品部分判處有期徒刑8 月、
    施用第二級毒品部分判處有期徒刑4 月），復經臺灣高等法
    院高雄分院93年度上訴字第811 號判決駁回上訴確定（現與
    他案合併執行中），有卷附臺灣屏東地方法院檢察署刑案資
    料查註紀錄表、同署全國施用毒品案件紀錄表、臺灣高等法
    院被告前案紀錄表在卷可考，是本件被告於強制戒治執行完
    畢（即停止戒治保護管束期滿）5 年內再犯上開施用第一級
    、第二級毒品犯行，自應依法論科。
二、按海洛因、甲基安非他命分別係毒品危害防制條例所定之第
    一級毒品、第二級毒品，均不得非法施用，是核被告甲○○
    所為，係犯毒品危害防制條例第10條第1 項、第2 項之施用
    第一級毒品、施用第二級毒品罪。被告為施用毒品海洛因、
    甲基安非他命而分別持有毒品之低度行為，已為其施用之高
    度行為所吸收，不另論罪。被告多次施用毒品海洛因、甲基
    安非他命犯行，時間緊接，方法相同，觸犯構成要件相同之
    罪，顯係基於概括犯意反覆為之，為連續犯，各應依刑法第
    56條規定，從一重論以1 罪，並加重其刑。被告於本院審理
    中自白其施用第一級毒品期間迄至95年1 月19日、施用第二
    級毒品期間迄至95年1 月17日及第2 次為警查獲等事實，均
    未經起訴，然與起訴部分具有連續犯之裁判上一罪關係，為
    起訴效力所及，復經檢察官移送併辦，本院自應併予審理。
    被告曾於87年間，因犯持有第一級毒品罪，經臺灣高等法院
    高雄分院87年度上訴字第1452號判處有期徒刑1 年確定；又
    於89年間，因犯轉讓第二級毒品罪，經本院89年度訴字第
    302 號判處有期徒刑7 月，且迭經臺灣高等法院高雄分院89
    年度上訴字第1212號、最高法院90台上字第1739號判決上訴
    駁回確定，上開2 案經接續執行，嗣於91年1 月15日縮短刑
    期假釋出監，且於91年2 月5 日保護管束期滿，假釋未經撤
    銷，以已執行論，有臺灣屏東地方法院檢察署刑案資料查註
    紀錄表、臺灣高等法院被告前案紀錄表附卷可考，其於有期
    徒刑執行完畢5 年內再犯本件有期徒刑以上之2 罪，係屬累
    犯，均應依刑法第47條規定，各加重其刑，並均遞予加重之
    。爰審酌被告前有轉讓、持有毒品等多項前科，且歷經戒斷
    毒品之保安處分程序（參見前揭紀錄表），素行不佳，猶無
    法戒絕毒癮，足見意志不堅，毫無悔改之決心且迄至本院審
    理程序始坦承全部犯行之犯後態度等一切情狀，並斟酌檢察
    官之求刑，分別量處如主文所示之刑，並定其應執行之刑。
    又扣案之第一級毒品海洛因4 包（即編號為1 、2 、3 、5
    ：合計淨重39.35 公克、包裝重8.20公克、純度38.01 ﹪、
    純質淨重14.96 公克），係查獲之毒品（包裝袋部分因與毒
    品無法析離，應整體視為毒品）；另摻有第一級毒品之香菸
    1 支，及被告自承先前供分裝毒品海洛因所用而沾有毒品海
    洛因殘渣之分裝袋7 只，因與所殘留之毒品殘渣無法析離，
    均應依毒品危害防制條例第18條第1 項前段之規定，宣告沒
    收銷燬之；至扣案驗無毒品成分白粉1 包，則據被告供承：
    係其所有且供稀釋毒品海洛因並進而吸食所用之糖粉等語在
    卷，爰依刑法第38條第1 項第2 款宣告沒收。
據上論斷，應依刑事訴訟法第299 條第1 項前段，毒品危害防制
條例第10條第1 項、第2 項、第18條第1 項前段，刑法第11 條
、第56條、第47條、第38條第1 項第2 款、第51條第5 款，判決
如主文。
本案經檢察官王光傑到庭執行職務。
中      華    民    國    95    年     5   月   12    日
                      刑事第四庭  審判長法  官  莊鎮遠
                                        法  官  王以齊
                                        法  官  劉敏芳
以上正本證明與原本無異。
如不服本判決應於收受本判決送達後十日內向本院提出上訴書狀
，其未敘述上訴理由者，並得於提起上訴後十日內向本院補提理
由書狀（均須按他造當事人之人數附繕本）「切勿逕送上級法院
」
中    華    民    國    95    年    5     月    12    日
                                        書記官  許倬維
附錄本案論罪法條：
毒品危害防制條例第10條：
施用第一級毒品者，處6月以上5年以下有期徒刑。
施用第二級毒品者，處3年以下有期徒刑。


司法院資訊處製作；財團法人民間司法改革基金會備份。
